# 限制性股票是否影响归属于母公司股东权益计算

提问人：のの ′ 誹 喌 難 怋 时间：2021-04-14 13:33:02
各位老师，A公司为上市公司B公司的母公司，B公司由于股权激励，发行限制性股票，发行后导致母公司持股比例下降，请教各位老师，发行限制性股票后，已根据稀释后的股权比例计算归属于母公司股东权益还是根据稀释前的，项目组认为根据《企业会计准则解释第 7 号》：“五、对于授予限制性股票的股权激励计划，企业应如何进行会计处理？等待期内企业应如何考虑限制性股票对每股收益计算的影响？”之“等待期内计算基本每股收益时，应当将预计未来可解锁限制性股票作为同普通股一起参加剩余利润分配的其他权益工具处理，分子应扣除归属于预计未来可解锁限制性股票的净利润；分母不应包含限制性股票的股数。”，由于计算基本每股收益时不应包含限制性股票的股数，故同理在计算归属于母公司股东权益时应根据稀释前的股权比例计算，不知项目组的理解是否正确。

回答人：chenyiwei
可以这样理解。由于根据《企业会计准则解释第 7 号》第五条规定，解锁前的限制性股票应作为库存股，也就是不作为发行在外股份，所以在解锁前，母公司对上市子公司的股权比例不会因此变化。